臺灣臺北地方法院交通事件裁定　　　　　　　　　九十一年度交聲字第一五二○號
　　異議人即
　　受處分人　甲○○
右列異議人即受處分人因違反道路交通管理處罰條例案件，對於臺北市交通事件裁決
所中華民國九十一年十月十一日所為之處分（原處分案號：北市裁三字第裁二二－Ａ
ＢＹ九五四三九九號）聲明異議，本院裁定如左：
        主      文
異議駁回。
        理      由
一、按汽（機）車駕駛人有飲酒後其吐氣所含酒精成份超過每公升０．二五毫克以上
    者，不得駕車，為道路交通安全規則第一百十四條第二款定有明文；又汽（機）
    車駕駛人，駕駛汽（機）車經測試檢定有酒精濃渡超過規定標準者，處新台幣（
    下同）一萬五千元以上六萬元以下罰鍰，並當場禁止其駕駛及吊扣其駕駛執照一
    年，道路交通管理處罰條例第三十五條第一項第一款亦定有明文。又依違反道路
    交通管理事件統一裁罰基準及處理細則所訂之違反道路交通管理事件統一裁罰基
    準表亦明定駕駛人飲酒後其吐氣所含酒精成份超過每公升０．五五毫克以上者，
    如駕駛機器腳踏車，在期限內到案聽候裁決者，處新台幣四萬五千元，並當場禁
    止其駕駛及吊扣其駕駛執照一年。
二、本件異議人即受處分人甲○○於民國九十一年九月十一日九時五十一分，飲酒後
    ，仍騎乘車號ＢＤＩ－三六一號重型機車，行經台北市○○街、長泰街口，為執
    行臨檢勤務之台北市政府警察局萬華分局員警呂俊男攔檢，並檢測受處分人飲酒
    後其吐氣所含酒精濃度成份為每公升０．七二毫克，已有酒精濃度過量情形，遂
    以受處分人有違反道路交通管理處罰條例第三十五條第一項第一款之行為掣單舉
    發，受處分人收受舉發單後，並於應到案日期前申訴，原處分機關函請舉發機關
    調查結果，仍認受處分人有上開違規行為，乃依道路交通管理處罰條例第三十五
    條第一項第一款及違反道路交通管理事件統一裁罰基準及處理細則所訂之違反道
    路交通管理事件統一裁罰基準表之規定，裁處受處分人四萬五千元罰鍰，並吊扣
    其駕駛執照一年。
三、本件受處分人否認酒後駕車，辯稱：伊因於前日（九十一年九月十日）晚間六點
    三十左右於朋友家中喝了一些酒，約晚間十一左右回家休息，於隔日（即舉發當
    日）二時到中央市場魚市場工作，至早晨九時三十分工作完畢在回家途中遇警路
    檢而測得酒精濃度過高，但伊因為有肝硬化症狀，故消退酒精濃度方面較慢，所
    以才會測得前日之酒精濃度，但伊根本沒有酒後駕車云云。經查：本件受處分人
    於九十一年十月十一日九時五十一分許，騎乘車號ＢＤＩ－三六一號重型機車，
    行經前開地點，為執行臨檢勤務之員警呂俊男攔檢，並檢測受處分人飲酒後其吐
    氣所含酒精濃度成份為每公升０．七二毫克等情，業據證人即舉發之員警呂俊男
    證述無訛，復有器號四二七九／○二四九一四號之呼氣酒精測試器所測試之酒精
    測試表影本附卷可稽，該用以測試受處分人酒精濃度之呼氣酒精測試器係經濟部
    標準檢驗局檢定合格，亦有經濟部標準檢驗局呼氣酒精測試器檢定合格證書影本
    附卷可佐。是本件用以酒測之呼氣酒精測試器，其測試之準確性應可認定，況交
    通警員掣單舉發違反道路交通管理處罰條例所列之違規事實，本質上為行政處分
    ，係公務員基於職務上權力，依法就特定之具體事件所為具有公法上效果之單方
    行政行為，基於公務員為公法上行為具有公信力之原則，該行政處分當可被推定
    為真正，從而，受處分人既未就執勤警員之舉發有誤提出相關證據以供調查，本
    院經查亦無任何證據足資證明其有捏造事實違法取締之情事，則執勤警員本其維
    護通秩序、安全職責所為之舉發，自應受到合法、正確之推定。當不因受處分人
    辯稱其代謝酒精能力差而影響其酒後駕車之認定。從而，受處分人空言所辯，尚
    難採信，本件受處分人有駕駛汽車酒精濃度過量之違規行為，至堪認定，原處分
    機關依道路交通管理處罰條例第三十五條第一項第一款及違反道路交通管理事件
    統一裁罰基準及處理細則所訂之違反道路交通管理事件統一裁罰基準表之規定裁
    處罰鍰四萬五千元，並吊扣其駕駛執照十二個月，核無違誤，本件受處分人之異
    議為無理由，自應將其異議駁回。
四、據上論斷，應依道路交通案件處理辦法第十九條，裁定如主文。
中      華      民      國      九十一    年    十一  月    二十六      日
                                    臺灣臺北地方法院交通法庭
                                        法    官  吳  孟  良
右正本證明與原本無異。
如不服本裁定，應於裁定送達後五日內向本院提出抗告狀。
                                        書 記 官  田  華  仁
中      華      民      國      九十一    年    十一  月    二十六      日
